臺灣桃園地方法院民事判決
110年度家繼簡字第22號
原      告  吳桂香  
            張武通  
            張武玖  
            余張良妹
            張馨方  
            胡張平妹
            張莉樺  

共      同
訴訟代理人  陳雅萍律師
被      告  吳佳萬  


            吳永森  
            劉吳金英
            吳勝光  
            吳月光  
            吳鐵光  
            吳綢妹  
            顧吳吉妹
            吳凱倪  

            黃進財  

            黃進旺  


            黃進春  
            吳黃玉英
            盧明乾  
            胡吳合妹

法定代理人  胡綉青  
被      告  鍾吳美妹


            吳卓窓妹
            吳家安  
            吳家清  

            吳家政  

            陳吳秀鑾
            吳秀香  


            吳秀霞  

            吳秀滿  
            吳月嬌  
            吳家燈  
            吳家標  
            吳家煌  
            吳家泉  

            吳家貴  


            吳秀英  
            趙元清  
            趙志榕  
            趙凱馨  
            吳秀鳳  
            吳秀琴  

            吳秀秋  

            吳秀足  
            莊祝慧  
            吳安富  
            吳鎧富  
            范振增  

            范玉如  
            范玉蘭  
            鄧貴梅  
            范原彰  
            范綱吉  

            范雅惠  
            范雅禎  
            范綱君  



            范綱煥  



            范綱臣  

            范綱助  

            葉日顯  
            葉佳順  
            鄭俊平  


            鄭俊國  
            鄭俊良  

            鄭春芳  


            鄭雪芳  

            徐吳桃妹
            吳黃月蓮
            吳家恩  
            吳家松  
            吳家鴻  
            吳淑英  
            吳銀英  

            吳文英  
            吳蘭英  

            吳美玲  
            吳宋梅妹
            吳碧霞  

            吳美霞  
            吳炤延  
            吳端富  
            吳添富  
            吳富光  
            潘吳桂蘭
            吳茶妹  
            吳桂英  


            吳卓福妹
            吳家垣  
            吳家澄  


            吳雲嬌  
            吳惠玲  


            陳玉燕  
            吳佳湖  
            吳靜怡  

            吳靜美  

            汪家盛  


            汪家淦  
            汪家湖  


            汪秀玉  

            汪秀君  
            汪玉嬌  
            汪秀芳  
            許守淵  
            許己禾（原名許守淳）



            許守樑  


            吳逢光  
            吳義光  

            吳平光  
            吳昇光  
            吳雲秀  

            羅吳雲珠
            彭錦威  

            彭瑞江  
            彭瑞吉  
            彭若菲（原名彭美玲）

            彭美婷  
            彭美純  

            吳陳算妹
            陳昌秀  
            陳昌坤  
            陳嬌蘭  
            陳芬蘭  
            陳鄒梅桂
            陳昌格  
            陳雪芳  

            陳雪林  


            陳吟軒（原名陳雪杶）

            楊桂美  
            陳馨毓  
            陳浩旻  
            謝萬焽  

            謝壽焽  
            謝景焽  
            黃謝玉英
            謝娘焽  
            陳謝珍妹

            邱謝瑞香

            陳昌波  
            陳昌添  


            陳昌文  
            陳菊妹  
            陳吳嬌妹

            朱國政  
            朱國鈞  
            朱鳳鑾  

            朱鳳沿  

            朱鳳琴    住新竹縣○○市○○○路0000巷00弄0                          號
            朱啓德  
            朱啟元  
            朱逸芬  



            朱逸芳  
            朱筑筠  
            朱庭瑩  

            鄭芬芳  
            黃彩霞  



            黃坤陞  
            黃士芳  

            黃柏榮  
            黃坤淦  
            吳家爐  
            吳家俊  
            吳家訓  
            吳家均  


            吳家有  
            吳瑞珠  
            吳桂珠  
            吳葉秋妹
            吳家維  
            張懿慈  
            吳美容  
            吳家明  
            吳家華  
            謝福財（即吳雲景之承受訴訟人）

            謝金龍（即吳雲景之承受訴訟人）

            謝金榮（即吳雲景之承受訴訟人）

            謝金樺（即吳雲景之承受訴訟人）

上列當事人間請求分割遺產事件，本院於民國111年11月3日言詞
辯論終結，判決如下：
    主      文
兩造就被繼承人吳彩榮所遺如附表一所示之遺產，分割如附表一
分割方法欄所示。
訴訟費用由兩造依附表二所示之應繼分比例負擔。
    理      由
壹、程序方面
一、按當事人死亡者，訴訟程序在有繼承人承受其訴訟以前當然
    停止；第168條所定之承受訴訟人，於得為承受時，應即為
    承受之聲明，他造當事人，亦得聲明承受訴訟；當事人不聲
    明承受訴訟時，法院亦得依職權，以裁定命其續行訴訟，民
    事訴訟法第168條、第175條及第178條定有明文。又依家事
    事件法第51條規定，前開規定家事訴訟事件準用之。本件被
    告吳雲景於訴訟繫屬中之民國110年1月30日死亡，經原告於
    110年7月5日具狀聲明由其繼承人即被告乙○○、戊○○、丙○○
    及丁○○承受訴訟（見本院卷二第113頁），經本院送達，是
    本件已由被告乙○○、戊○○、丙○○及丁○○為被告吳雲景之承受
    訴訟人，續行訴訟。
二、按訴狀送達後，原告不得將原訴變更或追加他訴，但該訴訟
    標的對於數人必須合一確定時，追加其原非當事人之人為當
    事人者，不在此限；不變更訴訟標的，而補充或更正事實上
    或法律上之陳述者，非為訴之變更或追加；原告於判決確定
    前，得撤回訴之全部或一部，但被告已為本案之言詞辯論者
    ，應得其同意；訴之撤回應以書狀為之，但於期日，得以言
    詞向法院或受命法官為之；以言詞所為訴之撤回，應記載於
    筆錄，如他造不在場，應將筆錄送達；訴之撤回，被告於期
    日到場，未為同意與否之表示者，自該期日起；其未於期日
    到場或係以書狀撤回者，自前項筆錄或撤回書狀送達之日起
    ，10日內未提出異議者，視為同意撤回，民事訴訟法第255
    條第1項但書第5款、第256條、第262條分別定有明文。又依
    家事事件法第51條規定，前開規定家事訴訟事件準用之。本
    件原告起訴請求按應繼分分割被繼承人吳彩榮之遺產，原主
    張之應繼分如起訴狀附表二所示（見本院卷一第3、8至9頁
    背面），因原所列被告范細燈、黃吳梅妹、吳發光、吳達光
    、汪國樑、陳周香妹於訴訟繫屬前死亡，有渠等戶籍謄本在
    卷可稽（見本院卷一第104、146、160、166、180、242頁）
    ，原告於110年5月25日具狀撤回對渠等之訴，並追加黃吳梅
    妹之繼承人癸○○、庚○○、己○○、壬○○、辛○○，吳發光之繼承
    人午○○、亥○○、卯○○、酉○○、申○○、天○○、未○○，吳達光之
    繼承人丑○○○、辰○○、地○○、寅○○、戌○○、巳○○為被告（見
    本院卷二第38至39頁背面），就主張之應繼分則迭經變更，
    最終變更如110年8月30日民事準備書狀更正之「第四次更正
    附表二」所示（見本院卷二第155至156頁背面），經核上開
    撤回、追加當事人及變更主張之應繼分，合於前開規定，應
    予准許。
三、被告均經合法通知，無正當理由均未於言詞辯論期日到場，
    核無民事訴訟法第386條各款所列情形之一，依家事事件法
    第51條準用民事訴訟法第385條第1項前段規定，爰依原告之
    聲請，由其一造辯論而為判決。
貳、實體方面
一、原告主張：被繼承人吳彩榮於44年12月19日死亡，其長子吳
    玉漢、四子吳玉海分別於1年10月5日、28年5月11日死亡，
    由渠等子女分別代位繼承吳玉漢、吳玉海對被繼承人吳彩榮
    之應繼分，後因吳玉漢、吳玉海之部分子女死亡，復由渠等
    之繼承人再轉繼承。又被繼承人吳彩榮之配偶吳戴頁妹、次
    子吳玉壽、三子吳玉山、五子吳玉旺、六子吳玉鑑、長女陳
    吳阿妹、三女張吳寶妹、四女朱吳玉英，於被繼承人吳彩榮
    死亡後相繼死亡，故由渠等子女再轉繼承，復因渠等子女有
    部分又相繼死亡，由渠等子女之繼承人再轉繼承，是被繼承
    人吳彩榮之全體繼承人為本件之兩造。又被繼承人吳彩榮遺
    有與他人共有、坐落桃園縣○○市○○○段000○000○0地號土地，
    經他共有人依土地法第34條之1第1項規定出賣處分，並將扣
    除相關稅費後應分配予被繼承人吳彩榮繼承人之買賣價金計
    新臺幣139萬8,025元，以本院102年度存字第676號提存予被
    繼承人吳彩榮之繼承人，嗣又以提存錯誤為由，領回前開提
    存金，改以本院102年度存字第825號提存予被繼承人吳彩榮
    之繼承人（即如附表一所示），因上開提存金為處分被繼承
    人吳彩榮遺產所得之對價，依法視為被繼承人吳彩榮之遺產
    。今兩造就被繼承人吳彩榮之遺產未有不分割之約定，亦無
    不能分割情形，惟因無法協議分割，爰依民法第1164條規定
    ，請求分割附表一所示提存金，並由兩造按各自累計之應繼
    分比例分割取得該款項等語。並聲明：兩造就被繼承人吳彩
    榮所遺如附表一所示遺產，按兩造應繼分比例（及金額）原
    物分配予兩造。
二、被告均經合法通知，未於言詞辯論期日到場，亦未提出書狀
    作何聲明或陳述。
三、經查，被繼承人吳彩榮於44年12月19日死亡，遺有桃園縣○○
    市○○○段000○000○0地號土地，經他共有人依土地法第34條之
    1第1項規定出售，並將應分配予被繼承人吳彩榮之買賣價金
    ，先以本院102年度存字第676號提存予被繼承人吳彩榮之繼
    承人，後改以本院102年度存字第825號提存予被繼承人吳彩
    榮之繼承人（即附表一所示之提存金），而為被繼承人吳彩
    榮之全部遺產；被繼承人吳彩榮之繼承人中，除被繼承人吳
    彩榮長女陳吳阿妹配偶之養子陳木寧之長女甲ｑ○○拋棄對陳
    木寧之繼承權，被繼承人吳彩榮五子吳玉旺之三子吳達光之
    女吳秀容之母丑○○○、子女地○○拋棄對吳秀容之繼承權外，
    其餘各繼承人未有拋棄繼承或限定繼承之情形等情，有各該
    提存通知書、財政部北區國稅局遺產稅逾核課期間證明書、
    被繼承人吳彩榮之除戶謄本，暨其全體繼承人之戶籍謄本或
    除戶謄本、繼承系統表、本院家事紀錄科查詢表、臺灣新北
    地方法院家事法庭110年6月30日新北院賢家科字第0916號函
    、臺灣臺北地方法院110年7月6日北院忠家110年科繼883字
    第1109018355號函、臺灣新竹地方法院110年7月2日新院嶽
    家碩二110司家聲534字第020753號函暨所附前案紀錄表、桃
    園○○○○○○○○○110年5月25日桃市楊戶字第1100003738號函暨
    所附戶籍資料等件在卷可稽（見本院卷一第10至11、38至27
    5頁，卷二第23至37、46至50、106至110、116至139頁），
    並經本院調閱本院102年度存字第676號、825號提存案卷、7
    5年度家繼字第476號拋棄繼承權案卷及109年度司繼字第104
    3號拋棄繼承案卷核閱無訛，且為原告所不爭執，被告經合
    法通知，無正當理由未到庭陳述，亦未提出書狀作何聲明或
    陳述，是依本院調查證據結果，堪信為真實。
四、本院之判斷：
    ㈠關於本件繼承人及應繼分部分
　　　按遺產繼承人，除配偶外，依下列順序定之：⑴直系血親
      卑親屬，⑵父母，⑶兄弟姊妹，⑷祖父母；第1138條所定第1
      順序之繼承人，有於繼承開始前死亡或喪失繼承權者，由
      其直系血親卑親屬代位繼承其應繼分；同一順序之繼承人
      有數人時，按人數平均繼承，但法律另有規定者，不在此
      限；配偶有相互繼承遺產之權，其與第1138條所定第2順
      序或第3順序之繼承人同為繼承時，其應繼分為遺產2分之
      1，民法第1138條、第1140條、第1141條、第1144條第2款
      分別定有明文。惟74年6月3日修正刪除公布前之民法第11
      42條則規定「養子女之繼承順序與婚生子女同。養子女之
      應繼分，為婚生子女之2分之1。但養父母無直系血親卑親
      屬為繼承人時，其應繼分與婚生子女同」。又按代位繼承
      係以自己固有之繼承權直接繼承祖之遺產，並非繼承父或
      母之權利，孫對於祖之遺產，有無代位繼承之資格，自應
      以祖之繼承開始為標準而決定之，故對父或母之遺產拋棄
      繼承，不能即謂對祖之遺產拋棄代位繼承（最高法院87年
      度台上字第1556號判決意旨參照）。經查，依卷附被繼承
      人吳彩榮全體繼承人之戶籍謄本，並經本院職權查閱相關
      拋棄繼承情形及調閱相關卷宗查閱後可知：
　　1.被繼承人吳彩榮與配偶吳戴頁妹共育有6子4女，且於被繼
      承人吳彩榮死亡時，吳戴頁妹尚生存，長子吳玉漢、四子
      吳玉海則先於1年10月5日、28年5月11日死亡，且均有子
      嗣，是被繼承人吳彩榮之繼承人為配偶吳戴頁妹、長子吳
      玉漢之直系血親卑親屬（代位繼承）、次子吳玉壽、三子
      吳玉山、四子吳玉海之直系血親卑親屬（代位繼承）、五
      子吳玉旺、六子吳玉鑑、長女陳吳阿妹、次女即被告Ｆ○○○
      、三女張吳寶妹、四女朱吳玉英，應繼分各1/11。吳戴頁
      妹嗣於55年3月17日死亡，次子吳玉壽則先於52年6月8日
      死亡，是吳戴頁妹自被繼承人吳彩榮繼承之遺產應繼分1/
      11，由長子吳玉漢之直系血親卑親屬（代位繼承）、次子
      吳玉壽之直系血親卑親屬（代位繼承）、三子吳玉山、四
      子吳玉海之直系血親卑親屬（代位繼承）、五子吳玉旺、
      六子吳玉鑑、長女陳吳阿妹、次女即被告Ｆ○○○、三女張吳
      寶妹、四女朱吳玉英再轉繼承，故各房自吳戴頁妹處可得
      被繼承人吳彩榮之應繼分各為1/110（1/11×1/10=1/110）
      ，與繼承自被繼承人吳彩榮之應繼分合計為1/10（1/11＋1
      /110=1/10）。
　　2.長子吳玉漢於被繼承人吳彩榮死亡前之1年10月5日死亡，
      其自被繼承人吳彩榮繼承之應繼分1/11，應由其直系血親
      卑親屬即獨子吳南光代位繼承，又吳南光於53年1月7日死
      亡，是前開繼承之應繼分應由其配偶吳張竹妹、長子即被
      告ｆ○○、次子即被告ｙ○○、長女即被告Ｃ○○○共同繼承，應繼
      分各為1/44（1/11×1/4＝1/44）。而各房自吳戴頁妹繼承
      之被繼承人吳彩榮遺產應繼分1/110，則應由長子即被告ｆ
      ○○、次子即被告ｙ○○、長女即被告Ｃ○○○共同代位繼承，應
      繼分各為1/330（1/110×1/3＝1/330）。嗣因吳張竹妹於95
      年8月21日死亡，其前開繼承之應繼分1/44由長子即被告ｆ
      ○○、次子即被告ｙ○○、長女即被告Ｃ○○○共同繼承，應繼分
      各為11/132（1/44×1/3＝1/132），故長子即被告ｆ○○、次
      子即被告ｙ○○、長女即被告Ｃ○○○累計應繼分各為1/30（1/4
      4＋1/330＋1/132＝1/30）。
　　3.次子吳玉壽與第一任配偶吳葉嬌媚育有長子吳肇光、長女黃吳祝妹、次女范吳米妹、三女吳氏笋妹，與第二任配偶育有次子即被告甲Ｕ○○、三子即被告ｖ○○、四子即被告甲Ａ○○、四女即被告甲天○○、五女即被告Ｓ○○○、六女即原告甲子○○、七女即被告子○○。吳玉壽於被繼承人吳彩榮死亡後、吳戴頁妹死亡前之52年6月8日死亡，第一任配偶吳葉嬌妹於19年3月20日死亡，第二任配偶吳劉圓妹於102年10月10日死亡，長子吳肇光、三女吳氏笋妹分別於43年1月7日、19年3月26日死亡，且均無子嗣，次女范吳米妹於19年5月25日出養迄今，其自被繼承人吳彩榮繼承之應繼分1/11，應由其繼承人即配偶吳劉圓妹、次子即被告甲Ｕ○○、三子即被告ｖ○○、四子即被告甲Ａ○○、長女黃吳祝妹、四女即被告甲天○○、五女即被告Ｓ○○○、六女即原告甲子○○、七女即被告子○○共同繼承，應繼分各為1/99（1/11×1/9＝1/99）。而各房自吳戴頁妹繼承之被繼承人吳彩榮遺產應繼分1/110，則應由吳玉壽之直系血親卑親屬即次子即被告甲Ｕ○○、三子即被告ｖ○○、四子即被告甲Ａ○○、長女黃吳祝妹、四女即被告甲天○○、五女即被告Ｓ○○○、六女即原告甲子○○、七女即被告子○○共同代位繼承，即應繼分各為1/880（1/110×1/8＝1/880），與前開自吳玉壽再轉繼承之被繼承人吳彩榮遺產應繼分合計為89/7920（1/99＋1/880=89/7920）。又：
　  　⑴吳劉圓妹於102年10月10日死亡，其前開繼承之應繼分1/99應由其繼承人即次子即被告甲Ｕ○○、三子即被告ｖ○○、四子即被告甲Ａ○○、四女即被告甲天○○、五女即被告Ｓ○○○、六女即原告甲子○○、七女即被告子○○共同繼承，即應繼分各為1/693（1/99×1/7＝1/693），加計前開再轉繼承之被繼承人吳彩榮遺產應繼分89/7920，次子即被告甲Ｕ○○、三子即被告ｖ○○、四子即被告甲Ａ○○、四女即被告甲天○○、五女即被告Ｓ○○○、六女即原告甲子○○、七女即被告子○○再轉繼承之應繼分累計各為703/55440（89/7920＋1/693=703/55440）。
　  　⑵黃吳祝妹於76年3月1日死亡，其配偶黃福海於89年7月31日死亡，其前開繼承之應繼分89/7920，應由其繼承人即配偶黃福海、長子即被告乙午○○、次子即被告乙辰○○、三子即被告乙巳○○、長女即被告Ｉ○○○共同繼承，並由長子即被告乙午○○、次子即被告乙辰○○、三子即被告乙巳○○、長女即被告Ｉ○○○共同再轉繼承黃福海之應繼分，故每人應繼分各為89/31680（89/7920×1/5＋89/7920×1/5×1/4=89/31680）。
  　4.三子吳玉山於68年12月17日死亡，其配偶吳湯菊妹於64年
      7月6日死亡，所育4子7女中，長子吳生光、次子吳炎光、
      長女吳喜妹分別於8年10月20日、13年5月23日、7年1月5
      日死亡，且均無子嗣，其自被繼承人吳彩榮繼承及自吳戴
      頁妹再轉繼承之累計應繼分1/10，應由其繼承人即三子吳
      慶光、四子吳炳光、次女范吳石妹、三女范吳送妹、四女
      盧吳瑞妹、五女即被告Ｋ○○○、六女葉吳甜妹、七女即被告
      Ｑ○○○、養女鄭廷妹繼承，且依吳玉山死亡時之74年修正前
      民法規定，養女鄭廷妹之應繼分為其餘繼承人之1/2，是
      渠等應繼分，除養女鄭廷妹為1/17外，其餘各為2/17。準
      此，就前開吳玉山所繼承及再轉繼承之被繼承人吳彩榮遺
      產應繼分，三子吳慶光、四子吳炳光、次女范吳石妹、三
      女范吳送妹、四女盧吳瑞妹、五女即被告Ｋ○○○、六女葉吳
      甜妹、七女即被告Ｑ○○○各為1/85（1/10×2/17＝1/85），養
      女鄭廷妹為1/170（1/10×1/17=1/170）。又：
　　　⑴吳慶光於89年3月21日死亡，其前開繼承之應繼分1/85應
        由其繼承人即配偶即被告Ｎ○○○、長子即被告甲酉○○、次
        女即被告甲未○○、三子即被告甲乙○○、長女即被告Ｅ○○○
        、次女即被告Ｚ○○、三女即被告ｄ○○、四女即被告ｂ○○、
        五女即被告ｗ○○共同繼承，應繼分各為1/765（1/85×1/9
        =1/765）。
　　　⑵吳炳光88年4月21日死亡，其配偶吳傅日妹於102年9月8
        日死亡，所育7子6女中，三子吳家錦於48年3月13日死
        亡且無子嗣，其前開繼承之應繼分1/85應由其繼承人即
        配偶吳傅日妹、長子即被告甲巳○○、次子即被告甲卯○○
        、四子即被告甲寅○○、五子即被告甲丙○○、六子吳家朋
        、七子即被告甲丑○○、長女即被告Ｙ○○、次女即被告ｃ○○
        、三女吳秀凰、四女即被告ａ○○、五女即被告Ｘ○○、六女
        即被告Ｗ○○共同繼承，應繼分各1/1105（1/85×1/13＝1/1
        105）。配偶吳傅日妹、六子吳家朋、三女吳秀凰嗣分
        別於102年9月8日、99年3月31日、106年4月19日死亡，
        是吳傅日妹繼承之應繼分1/1105，由長子即被告甲巳○○
        、次子即被告甲卯○○、四子即被告甲寅○○、五子即被告
        甲丙○○、六子吳家朋之直系血親卑親屬（代位繼承）、
        七子即被告甲丑○○、長女即被告Ｙ○○、次女即被告ｃ○○、
        三女吳秀凰、四女即被告ａ○○、五女即被告Ｘ○○、六女即
        被告Ｗ○○共同繼承，應繼分各為1/13260（1/1105×1/12=
        1/13260），與前開再轉繼承之應繼分合計為1/1020（1
        /1105＋1/13260=1/1020）。又：
　　　　①吳家朋於99年3月31日死亡，其自吳炳光繼承之應繼分
          1/1105，應由其繼承人即配偶即被告乙卯○○、長子即
          被告ｚ○○、次子即被告甲玄○○共同繼承，應繼分各為1
          /3315（1/1105×1/3=1/3315），吳家朋之直系血親卑
          親屬即長子即被告ｚ○○、次子即被告甲玄○○並可代位
          吳家朋繼承吳傅日妹之應繼分1/13260，是長子即被
          告ｚ○○、次子即被告甲玄○○之代位及再轉繼承後之累
          計應繼分為3/8840（1/3315＋1/13260×1/2＝3/8840）
          。
　　　　②吳秀凰於106年4月19日死亡，其前開累計繼承之應繼
          分1/1020應由其繼承人即配偶即被告乙丁○○、長子即
          被告乙戊○○、長女即被告乙己○○共同繼承，應繼分各
          為1/3060（1/1020×1/3=1/3060）。
　　　⑶范吳石妹於73年3月24日死亡，其配偶范揚淡於76年1月2
        2日死亡，所生3子1女中，三子范振興於69年11月16日
        死亡且無子嗣，其前開繼承之應繼分1/85應由其繼承人
        即配偶范揚淡、長子即被告甲Ｌ○○、次子范振煥、長女
        即被告甲Ｉ○○、養女即被告甲Ｊ○○繼承，且依范吳石妹死
        亡時之74年修正前民法規定，養女即被告甲Ｊ○○應繼分
        為其餘繼承人之1/2，是渠等應繼分，除養女即被告甲Ｊ
        ○○為1/9外，其餘各為2/9。準此，就前開范吳石所再轉
        繼承之被繼承人吳彩榮遺產應繼分，其配偶范揚淡、長
        子即被告甲Ｌ○○、次子范振煥、長女即被告甲Ｉ○○各為2/
        765（1/85×＝2/9＝2/765），養女即被告甲Ｊ○○為1/765（
        1/85×1/9=1/765），並由長子即被告甲Ｌ○○、次子范振
        煥、長女即被告甲Ｉ○○、養女即被告甲Ｊ○○共同再轉繼承
        范揚淡之應繼分，即長子即被告甲Ｌ○○、次子范振煥、
        長女即被告甲Ｉ○○之累計應繼分各為1/306（2/765＋2/76
        5×1/4＝1/306），養女即被告甲Ｊ○○之累計應繼分為1/51
        0（1/765＋2/765×1/4＝1/510）。又次子范振煥於104年2
        月1日死亡，其前開繼承之應繼分1/306應由其繼承人即
        配偶即被告甲ｒ○○、長子即被告甲Ｋ○○、次子即被告甲Ｏ○○、長女即被告甲Ｍ○○、次女即被告甲Ｎ○○共同繼承，應
        繼分各為1/1530（1/306×1/5=1/1530）。
　　　⑷范吳送妹於94年4月7日死亡，其前開繼承之應繼分1/85
        應由其繼承人即配偶范細燈、長子即被告甲Ｒ○○、次子
        即被告甲Ｓ○○、三子即被告甲Ｐ○○、四子即被告甲Ｑ○○共
        同繼承，並由長子即被告甲Ｒ○○、次子即被告甲Ｓ○○、三
        子即被告甲Ｐ○○、四子即被告甲Ｑ○○共同再轉繼承其配偶
        范細燈之應繼分，故每人應繼分各為1/340（1/85×1/5＋
        1/85×1/5×1/4=1/340）。
　　　⑸盧吳瑞妹於107年8月14日死亡，其配偶盧慶昌於其前之1
        07年6月21日死亡，其前開繼承之應繼分1/85應由其繼
        承人即獨子即被告Ｖ○○繼承。
　　　⑹葉吳甜妹於99年6月3日死亡，其前開繼承之應繼分1/85
        應由其繼承人即配偶即被告乙乙○○、獨子即被告乙丙○○
        共同繼承，應繼分各為1/170（1/85×1/2=1/170）。
　　　⑺鄭廷妹於吳玉山死亡前之66年5月5日死亡，其僅育有3子
        （按戶政資料上登記之長子鄭俊瑞、次子鄭俊郎、長女
        鄭秋芳、次女鄭蘭芳、三女鄭菊芳為鄭廷妹之配偶鄭盛
        杞與前配偶鄭李玉妹所生子女，非鄭廷妹之子女，對鄭
        廷妹無繼承權），其前開繼承之應繼分1/170，應由其
        繼承人即全體直系血親卑親屬即三子即被告甲ｔ○○、四
        子即被告甲ｖ○○、五子即被告甲ｕ○○、四女即被告甲○○、
        五女即被告Ｕ○○、六女即被告甲ｓ○○代位繼承，應繼分各
        為1/1020（1/170×1/6=1/1020）。
  　5.四子吳玉海於被繼承人吳彩榮、吳戴頁妹死亡前之28年5
      月11日死亡，所育2子3女中，三女湯莊金妹於25年3月18
      日出養迄今，其自被繼承人吳彩榮繼承及自吳戴頁妹再轉
      繼承之累計應繼分1/10，應由其直系血親卑親屬即長子吳
      興光、次子吳河光、長女即被告Ｇ○○○、次女黃吳梅妹代位
      繼承，應繼分各為1/40（1/10×1/4=1/40）。又：
  　　⑴吳興光於106年4月12日死亡，其前開繼承之應繼分1/40
        應由其繼承人即配偶即被告Ｈ○○○、長子即被告甲丁○○、
        次子即被告甲戊○○、三子即被告甲午○○、長女即被告甲
        庚○○、次女即被告甲地○○、三女即被告ｕ○○、四女即被
        告甲黃○○、五女即被告ｔ○○共同繼承，應繼分各為1/360
        （1/40×1/9=1/360）。
  　　⑵吳河光於101年10月30日死亡，所育5子3女中，次子吳家
        國、三子吳家弘、四子吳家寬、長女吳明英分別於87年
        5月7日、84年12月5日、68年11月2日、51年11月20日死
        亡，且均無子嗣，長子吳家銘於98年11月16日死亡，有
        子嗣，五子林君超於69年10月6日出養迄今，是其前開
        繼承之應繼分1/40應由其繼承人即配偶即被告Ｐ○○○、長
        子吳家銘之直系血親卑親屬（代位繼承）、次女即被告
        甲戌○○、三女即被告甲申○○共同繼承，應繼分各為1/16
        0（1/40×1/4=1/160）。而長子吳家銘於98年11月16日
        死亡，其長子吳誠富於82年8月3日死亡且無子嗣，其前
        開繼承之應繼分1/160應由其直系血親卑親屬即次子即
        被告ｓ○○、三子即被告甲亥○○、四子即被告甲辛○○代位
        繼承，應繼分各為1/480（1/160×1/3=1/480）。
  　　⑶黃吳梅妹於108年8月2日死亡，其配偶黃乾圓於其死亡前
        即已死亡，其前開繼承之應繼分1/40應由其繼承人即長
        子即被告庚○○、次子即被告己○○、三子即被告壬○○、四
        子即被告辛○○、長女即被告癸○○共同繼承，應繼分各1/
        200（1/40×1/5=1/200）。
  　6.五子吳玉旺於61年6月11日死亡，其配偶吳羅秋妹於80年1
      0月30日死亡，其自被繼承人吳彩榮繼承及自吳戴頁妹再
      轉繼承之累計應繼分1/10，應由其繼承人即配偶吳羅秋妹
      、長子吳鎮光、次子吳發光、三子吳達光、四子即被告甲
      Ｖ○○、五子吳全光、長女汪吳鳳妹、次女許吳春蘭、三女
      即被告Ｄ○○○、四女即被告甲己○○、五女即被告甲癸○○共同
      繼承，並由長子吳鎮光、次子吳發光、三子吳達光、四子
      即被告甲Ｖ○○、五子吳全光、長女汪吳鳳妹、次女許吳春
      蘭、三女即被告Ｄ○○○、四女即被告甲己○○、五女即被告甲
      癸○○共同再轉繼承其配偶吳羅秋妹之應繼分，故應繼分各
      為1/100（1/10×1/11＋1/10×1/11×1/10=1/100）。又：
　　  ⑴吳鎮光於99年2月12日死亡，其前開繼承之應繼分1/100
        應由其繼承人即配偶即被告Ｏ○○○、長子即被告甲甲○○、
        次子即被告甲辰○○、長女即被告甲Ｙ○○、次女即被告甲Ｗ
        ○○共同繼承，應繼分各為1/500（1/100×1/5=1/500）。
　　  ⑵吳發光於108年4月23日死亡，其配偶吳黃寶玉早於107年
        5月22日死亡，其前開繼承之應繼分1/100應由其繼承人
        即長子即被告午○○、次子即被告亥○○、三子即被告卯○○
        、四子即被告酉○○、五子即被告申○○、長女即被告天○○
        、次女即被告未○○共同繼承，應繼分各為1/700（1/100
        ×1/7=1/700）。
　　  ⑶吳達光於109年4月2日死亡，所育3子2女中，長女吳秀容
        於109年2月4日死亡，應由直系血親卑親屬即獨生女即
        被告地○○繼承，雖其獨生女即被告地○○雖向本院聲請拋
        棄對吳秀容之繼承，經本院以109年度司繼字第1043號
        准予備查，然吳達光死亡時，被告地○○既係吳達光之直
        系血親卑親屬，其代位繼承係以自己固有之繼承權直接
        繼承吳達光之遺產，並非繼承吳秀容之權利，是被告地
        ○○對吳秀容拋棄繼承並不影響對於吳達光遺產之代位繼
        承權，是吳達光前開繼承之應繼分1/100應由其繼承人
        即配偶即被告丑○○○、長子即被告辰○○、次子即被告戌○○、三子即被告巳○○、長女吳秀容之直系血親卑親屬即
        被告地○○（代位繼承）、次女即被告寅○○共同繼承，應
        繼分各為1/600（1/100×1/6=1/600）。
　　  ⑷吳全光於83年3月13日死亡，其前開繼承之應繼分1/100
        應由其繼承人即配偶即被告甲ｆ○○、長子即被告吳家湖
        、長女即被告甲宇○○、次女即被告甲宙○○共同繼承，應
        繼分各為1/400（1/100×1/4=1/400）。
　　  ⑸汪吳鳳妹於97年3月20日死亡，其配偶汪國樑於108年12
        月31日死亡，其前開繼承之應繼分1/100應由其繼承人
        即配偶汪國樑、長子即被告甲Ｇ○○、次子即被告甲Ｆ○○、
        三子即被告甲Ｈ○○、長女即被告甲Ｃ○○、次女即被告甲Ｄ○○、三女即被告甲Ｂ○○、四女即被告甲Ｅ○○共同繼承，並
        由長子即被告甲Ｇ○○、次子即被告甲Ｆ○○、三子即被告甲
        Ｈ○○、長女即被告甲Ｃ○○、次女即被告甲Ｄ○○、三女即被
        告甲Ｂ○○、四女即被告甲Ｅ○○共同再轉繼承其配偶汪國樑
        之應繼分，故每人應繼分各為1/700（1/100×1/8＋1/100
        ×1/8×1/7=1/700）。
　　  ⑹許吳春蘭於95年8月22日死亡，其配偶許天華於其死亡前
        即已死亡，其前開繼承之應繼分1/100應由其繼承人即
        長子即被告甲ｄ○○、次子即被告宙○○、三子即被告甲ｅ○○
        共同繼承，應繼分各為1/300（1/100×1/3=1/300）。
  　7.六子吳玉鑑於63年2月8日死亡，其配偶吳葉十妹於75年11
      月15日死亡，所育5子5女中，三子吳勇光、五女吳雲靜分
      別於36年12月12日、44年3月15日死亡，且均無子嗣，其
      自被繼承人吳彩榮繼承及自吳戴頁妹再轉繼承之累計應繼
      分1/10，應由其繼承人即配偶吳葉十妹、長子即被告甲壬○○、次子即被告甲Ｔ○○、四子即被告ｘ○○、五子即被告ｒ○○
      、長女吳雲景、次女即被告甲Ｘ○○、三女彭吳雲珍、四女
      即被告Ｒ○○○共同繼承，並由長子即被告甲壬○○、次子即被
      告甲Ｔ○○、四子即被告ｘ○○、五子即被告ｒ○○、長女吳雲景
      、次女即被告甲Ｘ○○、三女彭吳雲珍、四女即被告Ｒ○○○共
      同再轉繼承其配偶吳葉十妹之應繼分，應繼分各為1/80（
      1/10×1/9＋1/10×1/9×1/8=1/80）。又：
　　　⑴吳雲景於110年1月30日死亡，其前開繼承之應繼分1/80
        應由其繼承人即配偶即被告乙○○、長子即被告戊○○、次
        子即被告丙○○、三子即被告丁○○共同繼承，應繼分各為
        1/320（1/80×1/4=1/320）。
　　　⑵彭吳雲珍於83年3月6日死亡，其前開繼承之應繼分1/80
        應由其繼承人即配偶即被告乙壬○○、長子即被告乙辛○○
        、次子即被告乙庚○○、長女即被告宇○○、次女即被告乙
        丑○○、三女即被告乙子○○共同繼承，應繼分各為1/480
        （1/80×1/6=1/480）。
  　8.長女陳吳阿妹於被繼承人吳彩榮死亡後、吳戴頁妹死亡前
      之49年8月9日死亡，其配偶陳德滿於65年12月25日死亡，
      所生2子3女中，次女曾氏壹妹於18年1月24日出養迄今，
      其自被繼承人吳彩榮繼承之應繼分1/11，應由其繼承人即
      配偶陳德滿、長子陳木仙、次子陳木興、長女謝陳昭妹、
      三女即被告Ｔ○○○共同繼承，應繼分各為1/55（1/11×1/5=1
      /55），而各房自吳戴頁妹繼承之被繼承人吳彩榮遺產應
      繼分1/110，則由其全體直系血親卑親屬即長子陳木仙、
      次子陳木興、長女謝陳昭妹、三女即被告Ｔ○○○共同代位繼
      承，應繼分各為1/440（1/110×1/4=1/440），與前開再轉
      繼承之被繼承人吳彩榮遺產應繼分合計為9/440（1/55＋1/
      440=9/440）。又陳德滿於65年12月25日死亡，另收養陳
      木寧為養子（按依除戶戶籍簿冊浮籤記事資料顯示陳木寧
      僅由陳德滿收養，未經陳吳阿妹收養，對陳吳阿妹無繼承
      權），其前開繼承之應繼分1/55應由其繼承人即長子陳木
      仙、次子陳木興、長女謝陳昭妹、三女即被告Ｔ○○○、養子
      陳木寧繼承，且依陳德滿死亡時之74年修正前民法規定，
      養子陳木寧應繼分為其餘繼承人之1/2，是就陳德滿之應
      繼分，除養子陳木寧為1/9外，其餘子女各為2/9。準此，
      陳德滿前開繼承之應繼分1/55由養子陳木寧繼承1/495（1
      /55×1/9=1/495），長子陳木仙、次子陳木興、長女謝陳
      昭妹、三女即被告Ｔ○○○各繼承2/495（1/55×2/9=2/495）
      ，且長子陳木仙、次子陳木興、長女謝陳昭妹、三女即被
      告Ｔ○○○加計前開代位繼承、再傳繼承之之被繼承人吳彩榮
      遺產應繼分合計各為97/3960（9/440＋2/495＝97/3960）。
      又：
  　　⑴陳木仙於93年2月29日死亡，其配偶陳戴春李於99年7月9
        日死亡，其前開繼承之應繼分97/3960應由其繼承人即
        配偶陳戴春李、長子即被告甲ｈ○○、次子即被告甲ｉ○○、
        長女即被告乙寅○○、次女即被告甲ｍ○○共同繼承，並由
        長子即被告甲ｈ○○、次子即被告甲ｉ○○、長女即被告乙寅
        ○○、次女即被告甲ｍ○○共同再轉繼承其配偶陳戴春李之
        應繼分，應繼分各為97/15840（97/3960×1/5＋97/3960×
        1/5×1/4=97/15840）。
  　　⑵陳木興於95年10月8日死亡，其前開繼承之應繼分97/396
        0應由其繼承人即配偶即被告黃○○○、長子陳昌成、次子
        即被告甲ｋ○○、長女即被告甲ｐ○○、次女即被告甲ｏ○○、
        三女即被告玄○○共同繼承，應繼分各為97/23760（97/3
        960×1/6=97/23760）。又陳昌成於99年2月17日死亡，
        其前開繼承之應繼分97/23760應由其繼承人即配偶即被
        告乙甲○○、長子即被告乙癸○○、次子即被告甲ｎ○○共同
        繼承，應繼分各為97/71280（97/23760×1/3=97/71280
        ）。
  　　⑶謝陳昭妹於90年10月7日死亡，其配偶謝林添於其死亡前
        即已死亡，所育3子5女中，五女廖鑾香於44年10月31日
        出養迄今，其前開繼承之應繼分97/3960應由其繼承人
        即長子即被告甲ｙ○○、次子即被告甲ｚ○○、三子即被告甲
        ｘ○○、長女即被告Ｂ○○○、次女即被告甲ｗ○○、三女即被告
        Ａ○○○、四女即被告Ｊ○○○共同繼承，應繼分各為97/27720
        （97/3960×1/7=97/27720）。
  　　⑷陳木寧於75年8月22日死亡，其長女即被告甲ｑ○○向本院
        聲請拋棄對陳木寧之繼承，經本院以75年度家繼字第47
        6號准予備查，其前開繼承之應繼分1/495應由其繼承人
        即配偶陳周香妹、長子即被告甲ｊ○○、次子即被告甲ｌ○○
        、三子即被告甲ｇ○○共同繼承，應繼分為1/1980（1/495
        ×1/4=1/1980）。又陳周香妹於108年8月19日死亡，其
        前開繼承之應繼分1/1980應由其繼承人即長子即被告甲
        ｊ○○、次子即被告甲ｌ○○、三子即被告甲ｇ○○、長女即被
        告甲ｑ○○共同繼承，應繼分為1/7920（1/1980×1/4=1/79
        20）。從而，長子即被告甲ｊ○○、次子即被告甲ｌ○○、三
        子即被告甲ｇ○○累計繼承之應繼分各為1/1584（1/1980＋
        1/7920=1/1584）。
  　9.三女張吳寶妹於101年5月11日死亡，其配偶張進貴於其死
      亡前即已死亡，所育5子4女中，長子張盛榮、次子張盛巡
      、三子張盛佳分別於31年6月10日、50年6月24日、32年3
      月1日死亡，且均無子嗣，其自被繼承人吳彩榮繼承及自
      吳戴頁妹再轉繼承之累計應繼分1/10，應由其繼承人即四
      子即原告甲ａ○○、五子即原告甲Ｚ○○、長女即原告Ｍ○○○、次
      女即原告甲ｃ○○、三女即原告Ｌ○○○、四女即原告甲ｂ○○共同
      繼承，應繼分為1/60（1/10×1/6=1/60）。
  　10.四女朱吳玉英於98年1月8日死亡，其配偶朱添全於其死
       亡前即已死亡，僅育有4子4女（按戶政資料上登記之長
       女朱紀子、次女朱幸子、三女朱富美、四女朱清子為朱
       吳玉應之配偶朱添全與前配偶所育子女，非朱吳玉英之
       子女，對朱吳玉英無繼承權），其中長子朱國榮、三子
       朱松源分別於95年2月24日、97年4月2日死亡，均有子嗣
       ，六女朱鳳霞於94年6月4日死亡且無子嗣，其自被繼承
       人吳彩榮繼承及自吳戴頁妹再轉繼承之累計應繼分1/10
       ，應由其繼承人即長子朱國榮之直系血親卑親屬（代位
       繼承）、次子即被告ｊ○○、三子朱松源之直系血親卑親屬
       （代位繼承）、四子即被告ｋ○○、五女即被告ｑ○○、七女
       即被告ｏ○○、八女即被告ｐ○○共同繼承，應繼分各為1/70
       （1/10×1/7=1/70）。又：
　　 　⑴朱國榮於朱吳玉英死亡前之95年2月24日死亡，其前開
         繼承之應繼分1/70，應由其直系血親卑親屬即長子即
         被告ｈ○○、次子即被告ｉ○○、長女即被告ｍ○○、次女即被
         告ｎ○○代位繼承，應繼分各為1/280（1/70×1/4=1/280
         ）。
　　 　⑵朱松源於朱吳玉英死亡前之97年4月2日死亡，其前開繼
         承之應繼分1/70，應由其直系血親卑親屬即長女即被
         告ｌ○○、次女即被告ｇ○○代位繼承，應繼分各為1/140（
         1/70×1/2=1/140）。
  　11.綜上，本件兩造確為被繼承人吳彩榮之繼承人，且各繼
       承人之應繼分比例如附表二所示。
    ㈡關於分割方法部分
　　1.按繼承人有數人時，在分割遺產前，各繼承人對於遺產全
      部為公同共有；繼承人得隨時請求分割遺產，但法律另有
      規定或契約另有訂定者，不在此限；公同共有物之分割，
      除法律另有規定外，準用關於共有物分割之規定；分割之
      方法不能協議決定，或於協議決定後因消滅時效完成經共
      有人拒絕履行者，法院得因任何共有人之請求，命為下列
      之分配：⑴以原物分配於各共有人，但各共有人均受原物
      之分配顯有困難者，得將原物分配於部分共有人，⑵原物
      分配顯有困難時，得變賣共有物，以價金分配於各共有人
      ；或以原物之一部分分配於各共有人，他部分變賣，以價
      金分配於各共有人，民法第1151條、第1164條、第830條
      第2項、第824條第2項分別定有明文。是遺產分割，依民
      法第1164條、第830條第2項之規定，應由法院依民法第82
      4條命為適當之分配，不受任何共有人主張之拘束（最高
      法院49年台上字第2569號判例意旨參照）。法院選擇遺產
      分割之方法，應具體斟酌公平原則、各繼承人之利害關係
      、遺產之性質及價格、利用價值及經濟效用、經濟原則及
      使用現狀、各繼承人之意願等相關因素，以為妥適之判決
      。又繼承人欲終止其間之公同共有關係，惟有以分割遺產
      之方式為之，因此將遺產之公同共有關係終止改為分別共
      有關係，性質上屬分割遺產方法之一（最高法院82年台上
      字第748號判決意旨參照）。
　　2.經查，兩造均為被繼承人吳彩榮之合法繼承人，在分割遺
      產前，對於被繼承人吳彩榮之遺產全部為公同共有，而兩
      造就該等遺產無不為分割之協議，亦無法律規定禁止分割
      情形，且該等遺產依其使用目的並非不能分割，則原告訴
      請分割被繼承人吳彩榮所遺如附表一之遺產，自屬有據。
      又原告主張就前開遺產應由兩造按應繼分比例予以原物分
      配，即由兩造依應繼分比例取得金錢，被告均已於相當時
      期受合法通知，而未於言詞辯論期日到場，亦未再提出書
      狀爭執，應可視為無意見，且該等分割方式於法無違，對
      兩造並無不利，亦無因各繼承人受分配價值不同，而有相
      互找補問題，應屬適當，爰判決如主文第1、2項所示。
五、末按因共有物分割、經界或其他性質上類似之事件涉訟，由
    敗訴當事人負擔訴訟費用顯失公平者，法院得酌量情形，由
    勝訴之當事人負擔其一部，民事訴訟法第80條之1定有明文
    。又分割遺產之訴，核其性質，兩造本可互換地位，本件原
    告請求分割遺產雖於法有據，然被告之應訴乃法律規定所不
    得不然，兩造顯均因本件訴訟而互蒙其利，為求公允，應由
    全體繼承人依應繼分比例分擔訴訟費用，始符公平。
六、訴訟費用負擔之依據：家事事件法第51條，民事訴訟法第80
    條之1、第85條第1項前段。
中　　華　　民　　國　　111 　年　　11　　月　　7 　　日
                    家事法庭    法　官　羅詩蘋
以上正本係照原本作成。
如對本判決上訴，須於判決送達後20日內向本院提出上訴狀。
如委任律師提起上訴者，應一併繳納上訴審裁判費。
中　　華　　民　　國　　111 　年　　11　　月　　7 　　日
                                書記官　古罄瑄
附表一：被繼承人吳彩榮之遺產
編號 遺產（提存金） 金額（新臺幣） 分割方法 1 本院102年度存字第825號提存金（桃園縣○○市○○○段000○000○0地號土地二筆，應有部分18分之1） 139萬8,025元及孳息 由兩造按附表二「應繼分比例」欄所示比例分配取得（依應繼分比例取得金錢）。 

附表二：被繼承人吳彩榮之繼承人及應繼分比例（含代位繼承、
        再轉繼承）
編號 繼承人 應繼分比例 1 原告甲子○○ 55440分之703 2 原告甲ａ○○ 60分之1 3 原告甲Ｚ○○ 60分之1 4 原告Ｍ○○○ 60分之1 5 原告甲ｃ○○ 60分之1 6 原告Ｌ○○○ 60分之1 7 原告甲ｂ○○ 60分之1 8 被告ｆ○○ 30分之1 9 被告ｙ○○ 30分之1 10 被告Ｃ○○○ 30分之1 11 被告甲Ｕ○○ 55440分之703 12 被告ｖ○○ 55440分之703 13 被告甲Ａ○○ 55440分之703 14 被告甲天○○ 55440分之703 15 被告Ｓ○○○ 55440分之703 16 被告子○○ 55440分之703 17 被告乙午○○ 31680分之89 18 被告乙辰○○ 31680分之89 19 被告乙巳○○ 31680分之89 20 被告Ｉ○○○ 31680分之89 21 被告Ｖ○○ 85分之1 22 被告Ｋ○○○ 85分之1 23 被告Ｑ○○○ 85分之1 24 被告Ｎ○○○ 765分之1 25 被告甲酉○○ 765分之1 26 被告甲未○○ 765分之1 27 被告甲乙○○ 765分之1 28 被告Ｅ○○○ 765分之1 29 被告Ｚ○○ 765分之1 30 被告ｄ○○ 765分之1 31 被告ｂ○○ 765分之1 32 被告ｗ○○ 765分之1 33 被告甲巳○○ 1020分之1 34 被告甲卯○○ 1020分之1 35 被告甲寅○○ 1020分之1 36 被告甲丙○○ 1020分之1 37 被告甲丑○○ 1020分之1 38 被告Ｙ○○ 1020分之1 39 被告乙丁○○ 3060分之1 40 被告乙戊○○ 3060分之1 41 被告乙己○○ 3060分之1 42 被告ｃ○○ 1020分之1 43 被告ａ○○ 1020分之1 44 被告Ｘ○○ 1020分之1 45 被告Ｗ○○ 1020分之1 46 被告乙卯○○ 3315分之1 47 被告ｚ○○ 8840分之3 48 被告甲玄○○ 8840分之3 49 被告甲Ｌ○○ 306分之1 50 被告甲Ｉ○○ 306分之1 51 被告甲Ｊ○○ 510分之1 52 被告甲ｒ○○ 1530分之1 53 被告甲Ｋ○○ 1530分之1 54 被告甲Ｏ○○ 1530分之1 55 被告甲Ｍ○○ 1530分之1 56 被告甲Ｎ○○ 1530分之1 57 被告甲Ｒ○○ 340分之1 58 被告甲Ｓ○○ 340分之1 59 被告甲Ｐ○○ 340分之1 60 被告甲Ｑ○○ 340分之1 61 被告乙乙○○ 170分之1 62 被告乙丙○○ 170分之1 63 被告甲ｔ○○ 1020分之1 64 被告甲ｖ○○ 1020分之1 65 被告甲ｕ○○ 1020分之1 66 被告甲○○ 1020分之1 67 被告Ｕ○○ 1020分之1 68 被告Ｇ○○○ 40分之1 69 被告Ｈ○○○ 360分之1 70 被告甲丁○○ 360分之1 71 被告甲戊○○ 360分之1 72 被告甲午○○ 360分之1 73 被告甲庚○○ 360分之1 74 被告甲地○○ 360分之1 75 被告ｕ○○ 360分之1 76 被告甲黃○○ 360分之1 77 被告ｔ○○ 360分之1 78 被告Ｐ○○○ 160分之1 79 被告甲戌○○ 160分之1 80 被告甲申○○ 160分之1 81 被告ｓ○○ 480分之1 82 被告甲亥○○ 480分之1 83 被告甲辛○○ 480分之1 84 被告甲Ｖ○○ 100分之1 85 被告Ｄ○○○ 100分之1 86 被告甲己○○ 100分之1 87 被告甲癸○○ 100分之1 88 被告Ｏ○○○ 500分之1 89 被告甲甲○○ 500分之1 90 被告甲辰○○ 500分之1 91 被告甲Ｙ○○ 500分之1 92 被告甲Ｗ○○ 500分之1 93 被告甲ｆ○○ 400分之1 94 被告ｅ○○ 400分之1 95 被告甲宇○○ 400分之1 96 被告甲宙○○ 400分之1 97 被告甲Ｇ○○ 700分之1 98 被告甲Ｆ○○ 700分之1 99 被告甲Ｈ○○ 700分之1 100 被告甲Ｃ○○ 700分之1 101 被告甲Ｄ○○ 700分之1 102 被告甲Ｂ○○ 700分之1 103 被告甲Ｅ○○ 700分之1 104 被告甲ｄ○○ 300分之1 105 被告宙○○(原名許守淳） 300分之1 106 被告甲ｅ○○ 300分之1 107 被告甲壬○○ 80分之1 108 被告甲Ｔ○○ 80分之1 109 被告ｘ○○ 80分之1 110 被告ｒ○○ 80分之1 111 被告甲Ｘ○○ 80分之1 112 被告Ｒ○○○ 80分之1 113 被告乙壬○○ 480分之1 114 被告乙辛○○ 480分之1 115 被告乙庚○○ 480分之1 116 被告宇○○（原名彭美玲） 480分之1 117 被告乙丑○○ 480分之1 118 被告乙子○○ 480分之1 119 被告Ｔ○○○ 3960分之97 120 被告甲ｈ○○ 15840分之97 121 被告甲ｉ○○ 15840分之97 122 被告乙寅○○ 15840分之97 123 被告甲ｍ○○ 15840分之97 124 被告黃○○○ 23760分之97 125 被告甲ｋ○○ 23760分之97 126 被告甲ｐ○○ 23760分之97 127 被告甲ｏ○○ 23760分之97 128 被告玄○○（原名陳雪杶) 23760分之97 129 被告乙甲○○ 71280分之97 130 被告乙癸○○ 71280分之97 131 被告甲ｎ○○ 71280分之97 132 被告甲ｙ○○ 27720分之97 133 被告甲ｚ○○ 27720分之97 134 被告甲ｘ○○ 27720分之97 135 被告Ｂ○○○ 27720分之97 136 被告甲ｗ○○ 27720分之97 137 被告Ａ○○○ 27720分之97 138 被告Ｊ○○○ 27720分之97 139 被告甲ｊ○○ 1584分之1 140 被告甲ｌ○○ 1584分之1 141 被告甲ｇ○○ 1584分之1 142 被告甲ｑ○○ 7920分之1 143 被告Ｆ○○○ 10分之1 144 被告ｊ○○ 70分之1 145 被告ｋ○○ 70分之1 146 被告ｑ○○ 70分之1 147 被告ｏ○○ 70分之1 148 被告ｐ○○ 70分之1 149 被告ｈ○○ 280分之1 150 被告ｉ○○ 280分之1 151 被告ｍ○○ 280分之1 152 被告ｎ○○ 280分之1 153 被告ｌ○○ 140分之1 154 被告ｇ○○ 140分之1 155 被告甲ｓ○○ 1020分之1 156 被告癸○○ 200分之1 157 被告庚○○ 200分之1 158 被告己○○ 200分之1 159 被告壬○○ 200分之1 160 被告辛○○ 200分之1 161 被告午○○ 700分之1 162 被告亥○○ 700分之1 163 被告卯○○ 700分之1 164 被告酉○○ 700分之1 165 被告申○○ 700分之1 166 被告天○○ 700分之1 167 被告未○○ 700分之1 168 被告丑○○○ 600分之1 169 被告辰○○ 600分之1 170 被告地○○ 600分之1 171 被告寅○○ 600分之1 172 被告戌○○ 600分之1 173 被告巳○○ 600分之1 174 被告乙○○ 320分之1 175 被告戊○○ 320分之1 176 被告丙○○ 320分之1 177 被告丁○○ 320分之1 
">被告丁○○
320分之1